臺灣臺中地方法院民事判決
　　　　　 111年度沙訴字第2號
原      告  熊勇智  
訴訟代理人  陳金村律師
複代理人    李璟泓  
被      告  熊孝安  
上列當事人間請求損害賠償事件，本院於民國111年8月18日言詞
辯論終結，判決如下：
    主      文
原告之訴及其假執行之聲請均駁回。
訴訟費用由原告負擔。
    事實及理由
一、原告主張：原告與被告為兄弟關係，原告居住於臺中市○○區○○路00○00號，被告居住於○○○○路00○00號，兩建物間為共同壁。雙方因感情不睦，曾於民國105年12月28日發生爭執，被告毆打原告致傷，經原告提起傷害告訴後，經鈞院已107年度易字第369號判處被告拘役59日，得易科罰金。詎料被告因此懷恨在心，不知悔改，竟自109年6月29日之多日前，即多次於夜間敲打牆壁發出噪音，原告因此自109年6月29日起至12月14日止，於起訴書原證2之紀錄表所示時間對被告之製造噪音行為錄音存證。另原告於109年9月25日、27日及10月1日有錄影存證，惟因每個錄影檔案之容量均超過20GB，無法燒製於光碟內儲存，故未隨本狀檢附。此外，原告因被告夜間刻意製造噪音不得安眠，曾於109年7月13日、15日親至臺中市警察局清水分局大秀派出所報案，惟當時洽辦之警員均稱要在被告有製造噪音時來報警才有用，惟因被告雖均於深夜至清晨時間敲打牆壁製造噪音，但並非固定於每日之某一特定時分敲打牆壁，故原告並無法事先預被告敲打時間而通知警方在該時段到場採證，警方亦無法整夜配合待在原告家中採證；嗣後原告於7月18日凌晨約五時許，因被告又敲打牆壁製造噪音時，即打電話到大秀派出所報案，警方當時有派警察來，原告向警員說明被隔壁被告所製造之噪音吵醒，警察問現在還有嗎?原告回稱不知道，警察說這樣就無法處理，無法進入對方屋內察看，也不好叫醒對方，告知原告應該要到法院提出告訴才有用。原告因此之後繼續以錄音、錄影方式存證，而未再報警處理。原告為舉證被告之製造噪音行為，曾花錢委託女人徵信有限公司檢測、監控本案噪音，該公司委派人員於109年8月10日、同年8月18日凌晨到場檢測，依其監控紀錄，原告於46之26號2樓住處內錄得多次超過50分貝之敲擊噪音，最大噪音更高達70
    .3分貝。由此可證，被告敲打牆壁所發出之噪音，在深夜夜深人靜之際，確實已妨害原告之居住安寧權利及睡眠。經查，原告所居住的臺中市○○區○○路00○00號房屋，與被告所居住○○路00○00號房屋，兩屋間依建物平面圖所示係有共同壁，原告46之26號係位於東側，被告46之25號係位於西側，原告睡眠處所係在二樓，原告懷疑被告可能係將彼此間的共同壁鑿薄，再利用裝置坊間已有之震樓神器來遂行其製造噪音干擾原告睡眠之目的，原告迄今已忍無可忍。如前所述，被告長期以來，在深夜時段故意持不明物體或裝置震樓神器，朝與原告住處間之共同壁，密集敲打發出之聲響干擾原告，造成原告無法正常休息睡眠，甚且導致原告因此於109年8月6日、同年8月20日、同年9月17日、同年10月15日、同年11月26日至光田綜合醫院身心科就診，經診斷結果原告患有焦慮症，出現失眠、焦慮、緊張等症狀，故被告之行為，已屬妨害原告睡眠及居住安寧之權利與健康，造成原告之人格權受到侵害。被告並自110年10月29日起增加電鈴聲音。為此原告爰依據民法第184條第1項及第195條第1項之規定暨最高法院判例意旨，請求被告應賠償原告精神上之損害新臺幣（下同）30萬元。(原告並保留被告再製造噪音損害原告之權益時，再行追加損害金之權利)。另如前所述，被告故意製造噪音之行為，已侵害原告之人格權，依前揭民法第18條之規定請求法院除去其侵害，有侵害之虞防止之。為此，原告請求鈞院判決被告應不得再原告無法忍受之噪音及侵害原告居住之安寧，並排除之侵害。為此，依侵權行為之法律關係提起本件訴訟請求被告給付。並請求法院判決：（一）被告應給付原告30萬元，及自起訴狀繕本送達次日起至清償日止依照年息5％計算之利息。（二）被告應不得製造令原告無法忍受之噪音及侵害原告居住之安寧，並排除對原告之侵害。（三）訴訟費用由被告負擔。（四）願供擔保，請准宣告假執行。
二、被告抗辯：原告所述不實，被告並無敲打牆壁，原告對被告
    所提起的刑事告訴，並經檢察官以110年偵字第2669號不起
    訴處分，原告所提光碟，是自己製造的聲音，不能證明為被
    告製造，所以原告如有生病也與被告無關。並聲明：原告之
    訴駁回，訴訟費用由原告負擔。
三、法院之判斷：
（一）按因故意或過失，不法侵害他人之權利者，負損害賠償責
      任；故意以背於善良風俗之方法，加損害於他人者亦同。
      不法侵害他人之身體、健康、名譽、自由、信用、隱私、
      貞操，或不法侵害其他人格法益而情節重大者，被害人雖
      非財產上之損害，亦得請求賠償相當之金額，民法第184
      條第1項、第195條第1項分別定有明文。又於他人居住區
      域發出超越「一般人」社會生活所能容忍之噪音，應屬不
      法侵害他人居住安寧之人格利益，如其情節重大，被害人
      雖非不得依民法第195條第1項規定請求賠償相當之金額。
      惟居住安寧之人格法益旨在維護符合人格尊嚴的生活環境
      ，且噪音係主觀性感覺，感受程度因個人身心理狀況而異
      ，故聲響是否屬噪音，是否已達侵害他人居住安寧，其要
      件上須超越一般人社會生活所能忍受之程度，且情節重大
      ，始賦予被害人請求賠償非財產上損害之權利，而非單憑
      案件當事人主觀喜惡或感受為認定。次按當事人主張有利
      於己之事實者，就其事實有舉證之責任，民事訴訟法第27
      7條前段定有明文。民事訴訟如係由原告主張權利者，應
      先由原告負舉證之責，若原告先不能舉證，以證實自己主
      張之事實為真實，則被告就其抗辯事實即令不能舉證，或
      其所舉證據尚有疵累，亦應駁回原告之請求（最高法院17
      年上字第917號判例可資參照）。本件原告主張被告於109
      年6月29日之多日前起迄今，以製造噪音方式侵擾原告，
      惟為被告所否認，依上開說明，應由原告先就被告有製造
      噪音行為並因而致原告受有損害之利己事實負舉證證明之
      責。
（二）經查，原告主張之上開事實，固提出其自行蒐證之錄音光
      碟、相片等為證，惟被告抗辯此為原告自行製造之聲音，
      經查：該等檔案係於何時、何地、何種情狀下錄製，實有
      不明，且上開檔案係原告自行錄製，並未會同環保局人員
      實施噪音檢測，則上開檔案所錄製之聲響，其實際之大小
      為何、是否係自被告房屋所發出，均有疑義。則原告所聽
      聞錄製之聲響是否確由被告房屋內所傳出，實非無疑。原
      告雖主觀感覺其所聽到之上開聲響係源自被告所有之系爭
      房屋，然從上開檔案及原告製作之紀錄表，並無從證明該
      等聲響確係自被告房屋所發出，原告亦未提出任何被告側
      房屋內有其所述之被告將共同壁鑿薄，再利用裝置坊間已
      有之震樓神器存在之證明，自非得僅憑原告主觀感覺及其
      猜測，認定上開聲響係在被告房屋並以機械製造。是以原
      告指稱原告所提出之光碟內之聲響出自被告房屋，並已逾
      一般人客觀上社會生活所能容忍之標準一節，尚難採信。
（三）原告雖另提出光田醫療社團法人光田綜合醫院診斷證明書
      、門診收據為證，然此僅可證明原告因上開症狀而就醫並
      拿取相關藥品，無從證明原告所罹患上開疾病與其所稱噪
      音或被告行為間具有因果關係，更不能因此反推被告有製
      造噪音之行為。
（四）從而，原告所舉證據不足證明被告房屋有傳出已逾一般人
      客觀上社會生活所能容忍標準之聲響至原告住處，亦無法
      證明乃被告惡意以將共同壁鑿薄用機器或他法所製造噪音
      ，自難認被告有故意或過失不法侵害原告居住安寧之行為
      ，則原告主張被告應負侵權行為損害賠償責任，即屬無據
      。
四、綜上所述，原告依侵權行為之法律關係，請求被告應給付原
    告30萬元，及自起訴狀繕本送達次日起至清償日止依照年息
    5％計算之利息。被告應不得製造令原告無法忍受之噪音及侵
    害原告居住之安寧，並排除對原告之侵害，為無理由，應予
    駁回。原告之訴既經駁回，其所為假執行之聲請即失所依據
    ，應併予駁回。
五、本件原告雖請求勘驗被告房屋側牆壁是否遭鑿薄云云，然本
    院認為兩造間牆壁有無厚薄差異，並無必須自被告房屋側始
    得查知，原告得自其房屋側自行舉證證明。且本件爭點在於
    原告主張之噪音是否為被告所製造，與被告房屋側牆壁是否
    遭鑿薄無關，本院認為該項證據無調查之必要。又本件事證
    已臻明確，兩造其餘訴訟資料及攻擊防禦方法，經審酌後認
    與判決結果不生影響，爰不逐一論述，併此敘明。
六、訴訟費用負擔之依據：民事訴訟法第78條。
中　　華　　民　　國　　111 　年　　9 　　月　　1 　　日
                        臺灣臺中地方法院民事庭
                            法  官  劉國賓
以上為正本，係照原本作成。
如不服本判決，應於判決送達後20日內向本院提出上訴狀並表明
上訴理由（須附繕本）；如委任律師提起上訴者，應一併繳納上
訴審裁判費。
中　　華　　民　　國　　111 　年　　9 　　月　　1 　　日
                            書記官  張隆成